臺灣臺中地方法院民事裁定
111年度豐簡聲字第13號
聲  請  人  林瑞育  
上列聲請人與相對人張傳成間請求損害賠償事件（本院111年度
豐簡字第483號），聲請交付法庭錄音光碟，本院裁定如下：
    主    文
准於聲請人繳納費用後，交付本院111年度豐簡字第483號請求損
害賠償事件於民國111年8月9日言詞辯論期日之法庭數位錄音光
碟。
聲請人就前項所示法庭錄音光碟內容，不得散布、公開播送，或
為非正當目的使用。
聲請費用由聲請人負擔。
    理    由
一、當事人及依法得聲請閱覽卷宗之人，因主張或維護其法律上
    利益，得於開庭翌日起至裁判確定後6個月內，繳納費用聲
    請法院許可交付法庭錄音或錄影內容，但依法令得不予許可
    或限制聲請閱覽、抄錄或攝影卷內文書者，或涉及國家機密
    、其他依法令應予保密之事項者，法院得不予許可或限制交
    付法庭錄音或錄影內容，法院組織法第90條之1定有明文。
    又法庭錄音錄影及其利用保存辦法第8條第1項、第2項規定
    ，當事人及依法得聲請閱覽卷宗之人，因主張或維護其 法
    律上利益，聲請交付法庭錄音或錄影內容時，應敘明理由，
    由法院為許可與否之裁定；法院受理前項聲請，如認符合聲
    請要件，並在聲請期間內提出，且就所主張或維護法律上之
    利益已敘明者，除法令另有排除規定外，應予許可。所謂主
    張或維護法律上利益，舉凡核對更正筆錄、他案訴訟所需，
    或認法院指揮訴訟方式對其訴訟權益有影響之虞，欲用以保
    障其法律上利益等，均屬之(最高法院109年度台簡抗字第62
    號裁定、106年度台抗字第447號裁定意旨參照）。 
二、聲請意旨略以：本院111年度豐簡字第483號損害賠償事件（
    下稱系爭事件）於民國111年8月9日言詞辯論程序時，因被
    告口速太快，有部分陳述未完全記錄於筆錄中，故聲請交付
    法庭錄音光碟，以補呈書狀請求補正筆錄等語。
三、經查：聲請人為系爭事件之當事人，屬依法得聲請閱覽卷宗
    之人，復已敘明聲請交付系爭事件言詞辯論期日之法庭錄音
    光碟以維護其法律上利益之理由，核無不合，應予准許。又
    依法院組織法第90條之4第1項、法庭錄音錄影及其利用保存
    辦法第8條第4項規定，聲請人就所取得之錄音、錄影內容，
    不得散布、公開播送，或為非正當目的之使用。違反前揭規
    定者，依法院組織法第90條之4第2項規定，由行為人之住所
    、居所，或營業所、事務所所在地之地方法院處新臺幣（下
    同）3萬元以上30萬元以下罰鍰，併特予裁示，以促其注意
    遵守。
四、依法院組織法第90條之1第1項、第90條之4第1項，法庭錄音
    錄影及其利用保存辦法第8條，裁定如主文。
中　　華　　民　　國　　111 　年　　9 　　月　　21　　日
                  臺灣臺中地方法院豐原簡易庭
                                  法　官　段奇琬
上為正本係照原本作成。　　　　　　　　　　　　　　　　　
如不服本裁定，應於送達後十日內，向本院提出抗告狀並表明抗告理由，如於本裁定宣示後送達前提起抗告者，應於裁定送達後十日內補提抗告理由書（須附繕本），並繳納抗告費新臺幣一千元。　　　　　　　　　　　　　　　　　
中　　華　　民　　國　　111 　年　　9 　　月　　22　　日
                                  書記官  王政偉